【裁判字號】    90,親,6
【裁判日期】    900627
【裁判案由】    確認非婚生子女
【裁判全文】
臺灣雲林地方法院民事判決  九十年度親字第六號
    原      告    丙○○
    訴訟代理人    邱步顯律師
    複  代理人    張智學律師
                  許卓捷律師
    被      告    甲○○      .
    兼法定代理人  乙○○      .
右當事人間請求否認子女事件，本院判決如左：
    主      文
確認被告甲○○（民國八十九年四月十三日生）非被告乙○○之婚生女。
訴訟費用由被告負擔。
    事      實
甲、原告方面：
  一、聲明：如主文所示。
  二、陳述：原告與被告乙○○係夫妻，嗣因感情不睦，原告自民國八十七年初即離
      家，在台中與訴外人蔡宗亨同居，共同生活期間於八十九年四月十三日生被告
      甲○○。按妻之受胎係在婚姻關係存續中者，推定其所生子女為婚生子女。惟
      夫妻之一方可証明妻非自夫受胎者，得提起否認之訴，民法第一千零六十三條
      定有明文。原告自八十七年初起至被告甲○○出生期間均未與被告乙○○同居
      ，在此期間原告皆與訴外人蔡宗亨在台中同居，並生育被告甲○○，是被告甲
      ○○現顯非被告乙○○之女，為此，依民法第一千零六十三條、民事訴訟法第
      五百八十九條第一項規定，提起本訴。
  三、證據：提出戶籍謄本二份、法務部調查局鑑定通知書乙份為證，並聲請訊問證
      人蔡宗亨。
乙、被告方面：
  一、聲明：原告之訴駁回。
  二、陳述：被告甲○○確非被告乙○○所生之子。
    理      由
一、本件原告主張其與被告乙○○係夫妻，婚姻關係存續中，原告生有一女即被告甲
    ○○之事實，業據其提出戶籍謄本為憑，自堪信為真實。又原告主張其與被告乙
    ○○自八十七年間起即行分居，而與訴外人蔡宗亨同居，迄今未曾再與原告同居
    ，被告甲○○應非自被告乙○○受胎所生乙節，業經證人蔡宗亨到庭證述綦詳，
    且有法務部調查局鑑定報告所載：「．．依據遺傳法則，甲○○之各項ＤＮＡ
    ＳＴＲ式型別與蔡宗亨之相對應型別均無矛盾，經計算其ＣＰＩ值為．．．，因
    此認為蔡宗亨極可能（機率９９．９９％以上）為甲○○之生父。」等語，有該
    局九十年五月二十三日（９０）陸（四）字第９０１３３５９５號鑑定通知書附
    卷可稽，足證被告甲○○為訴外人蔡宗亨與原告所生，故原告主張之事實，自堪
    信為真實。
二、按民法第一千零六十三條第一項推定之婚生子女，如夫妻之一方能證明妻非自夫
    受胎者，得於知悉子女出生之日起，一年內提起否認之訴，同條第二項定有明文
    。查原告受胎生下被告甲○○，既係在其與被告乙○○婚姻關係存續中，則依法
    自應推定被告甲○○為原告與被告乙○○之婚生女，然原告受胎懷有被告甲○○
    時，並未與被告乙○○同居，即非自被告乙○○受胎，準此，原告於被告甲○○
    出生之日起一年內提起本件訴訟，於法洵屬有據，應予准許。
三、據上論結，本件原告之訴為有理由，依民事訴訟法第八十五條第一項前段、第七
    十八條判決如主文。
中      華      民      國    九十      年      六      月    二十七    日
                                  臺灣雲林地方法院民事庭
~B法      官  陳秋如
右為正本係照原本作成。
如對本判決上訴，應於判決送達後二十日內向本院提出上訴狀。（須附繕本）
中      華      民      國    九十      年      六      月    二十七    日
~B法院書記官  廖錦棟


司法院資訊處製作；財團法人民間司法改革基金會備份。
